# 陈老师，关于股份支付的授予日的公允价值的问题

提问人：xingyun125abc 时间：2014-09-29 12:26:03
陈老师，根据会计准则，期权费用要根据授予日的公允价值计算，我看了一家上市公司的公告，第一次是草案，当时股价是 36 元左右，根据Black-Scholes模型来测算，公允价值是 7 块多，算出期权费用是 16473 万元，第二次是正式公告，当时股价是 29 块多，根据Black-Scholes模型来测算，公允价值是 3 块多，算出期权费用是 7465 万元。让我不解的是，授权日的公允价值不就是当日的股价吗？
为什么授权日的公允价值根据所谓的模型算出来会低那么多？而且两次公告需要摊销的期权费用也差异巨大，那是不是选择什么样的时间做为授权日，也很讲技巧？因为会影响当期的利润？期待陈老师解惑！

回答人：chenyiwei
我本人并不是金融工具估值方面的专家，关于股份期权或限制性股票的估值问题请咨询相关专业人士。但据我所知，实务界和监管机构对B-S模型能否用于计算目前这种类型的股份期权的公允价值是存在争议的。
权益结算的股份支付中，因市场条件未能满足而不能行权，但非市场条件已经满足的，应在原定的等待期内照常确认股份支付费用。